# 请教陈版：持有待售资产的披露问题

提问人：macgang 时间：2021-06-26 08:05:08
1.情形 1 ：企业集团G拥有联营企业35%的股权，拟出售30%的股权，G持有剩余的5%股权，且对被投资方不具有重大影响。分析分析：：情形情形 1 ，，企企 业 集集团G应 当将当将 拟 出售的出售的 30% 股股 权 划划分分 为 持有待售 类别 ，，不再按不再按 权 益法核算，，剩余剩余 5% 的股的股 权 在前述在前述 30% 的股的股 权处 置前置前，， 应 当采用当采用 权 益法益法 进 行会行会 计处理理，，在前述在前述 30% 的股的股 权处 置后置后，， 应 当按照《企 业 会会 计 准准 则 第第 22 号号 —— 金融工具确确 认 和和 计 量》有量》有关关 规 定定 进 行会行会 计处 理。理。 – 分析的很 笼统 ：： 1. 在母公司的个的个 别财务报 表和合并 财务报 表分表分 别 如何披露？？ 2. 假如在持有待售期 间 ，， 发 放了股利 35 万万，， 对应 出售出售 30% 部分的股利部分，，采用成本法核算？？ 谢谢 2.企业A拟将一栋原自用的写字楼转让，于2×07年 12 月 6 日与企业B签订了房产转让协议，预计将于 10 个月内完成转让，假定该写字楼于签订协议当日符合划分为持有待售类别的条件。2×08年发生全球金融危机，市场状况迅速恶化，房地产价格大跌，企业B认为原协议价格过高，决定放弃购买，并于2×08年 9 月 21 日接照协议约定缴纳了违约金。企业A决定在考虑市场状况变化的基础上降低写字楼售价，并积极开展市场营销，但企业A在20X08年 12 月 6 日前依然没有卖出该写字楼，也就是从2×07年 12 月 6 日到20X08年 12 月 6 日过了一年了，那写字楼该如何处理，继续做为持有待售资产还是重新转为投资性房地产？谢谢

回答人：chenyiwei
1 、这个问题在投资方的个别报表和合并报表层面应无差异（除非涉及到顺流或逆流交易损益等事项）；持有待售期间内收到的股利，仍冲减持有待售资产的成本处理。
2 、根据《企业会计准则第 42 号——持有待售的非流动资产、处置组和终止经营》第八条规定，考虑能否继续划分为持有待售类别。